臺灣板橋地方法院交通法庭裁定　　　　 96年度交聲字第654號
原處分機關　交通部公路總局臺北區監理所板橋監理站
異　議　人　甲○○
上列異議人因不服原處分機關於民國96年5 月7 日所為板監裁字
裁41-C00000000號違反道路交通管理事件裁決書所為處分，經聲
明異議，本院裁定如下：
    主  文
異議駁回。
    理  由
一、本件聲明異議意旨詳如附件聲明異議狀所載。
二、按「汽車駕駛人，行經有燈光號誌管制之交岔路口闖紅燈者
    ，處新臺幣一千八百元以上五千四百元以下罰鍰」、「汽車
    駕駛人有左列各款所列條款之一者，除依原條款處罰鍰外，
    並予記點：三、有第四十三條、第五十三條或第五十四條情
    形之一者，各記違規點數三點」，道路交通管理處罰條例第
    53條第1 項、第63條第1 項第3 款定有明文。
三、經查：異議人於民國（下同）96年4 月1 日13時45分許，騎
    用M9A-179 號機車，行經台北縣中和市○○路177 巷前時，
    違規闖越上開路口之紅燈號誌乙情，業據原處分機關於移送
    書中指述綦詳，核與台北縣政府警察局中和分局96年4 月20
    日北縣警中申字第0960017878號函所述異議人上開違規之情
    節及其所附舉發警員洪富騰所製作查詢表稱：「.... ， 而
    騎乘重機之李姓騎士無視於紅燈號誌的存在，直行闖紅燈，
    往土城方向直行，且在闖紅燈的當時，李姓騎士差一點和左
    側綠燈左彎的騎士險生擦撞，我見狀後，即趨前攔阻，但李
    姓騎士之車速絲毫未減，且欲加速逃逸，看到如此狀況，我
    更加快腳步奮力阻止李姓騎士的前進，於中央車道把他攔下
    來，.... 」 等語，均相符合，復有警員洪富騰所填製，並
    經異議人當場親自簽名具領之「舉發違反道路交通管理事件
    通知單」乙紙，在卷可稽，足堪認定。雖異議人辯稱其於上
    開時地騎用上開機車通過上開路口處時，上開路口之號誌確
    屬綠燈，因車上載有小狗車速較慢，且當時警員態度惡劣，
    行為囂張，其不得已才在上開舉發單上簽名云云。惟「李君
    騎乘該車沿莒光路往土城方向行駛於上述時地遇紅燈未停逕
    闖，為警目睹當場攔停舉發違規屬實」乙情，業據上開台北
    縣政府警察局中和分局96年4 月20日北縣警中申字第096001
    7878號函陳明綦詳，且異議人因上開違規行為遭警員洪富騰
    攔停舉發之過程中，有關警員洪富騰是否確有「態度惡劣，
    行為囂張」等情，亦與異議人於上開時地騎用上開機車是否
    確有違規闖越上開路口之紅燈號誌乙節無涉，是異議人上開
    所辯，自不足採信。綜上所述，本件原處分機關以異議人上
    開違規行為明確，依道路交通管理處罰條例第53條第1 項、
    第63條第1 項第3 款之規定，裁處異議人新台幣（下同）1
    千8 百元之罰鍰，並記違規點數3 點，應無任何違法或不當
    之處，至為灼然。茲本件異議人不服原處分機關所為上開裁
    決書之處分，聲明異議，而空言指摘云云，揆諸上述，為無
    理由，應予駁回。
據上論斷，應依道路交通案件處理辦法第19條，裁定如主文。
中　　華　　民　　國　　96　　年　　6 　　月　　25　　日
                    交通法庭  法　官  林 晏 鵬
上列正本證明與原本無異。
如不服本裁定，應於裁定送達後五日內向本院提出抗告狀。
                              書記官  陳 映 孜
中　　華　　民　　國　　96　　年　　6 　　月　　25　　日
